【裁判字號】    97,易,1436
【裁判日期】    970918
【裁判案由】    毒品危害防制條例
【裁判全文】
臺灣士林地方法院刑事判決              97年度易字第1436號
公  訴  人  臺灣士林地方法院檢察署檢察官
被      告  甲○○
                    (現於臺灣台北監獄台北分監執行中）
上列被告因違反毒品危害防制條例案件，經檢察官聲請簡易判決
處刑（97年度毒偵字1039號），本院認為不宜逕以簡易判決處刑
（97年度士簡字第1019號），改依通常程序審理，於本院準備程
序進行中，被告先就被訴事實為有罪之陳述，經裁定由受命法官
獨任進行簡式審判程序，判決如下：
    主  文
甲○○施用第二級毒品，累犯，處有期徒刑柒月；扣案之吸食器
壹組沒收之。
   事  實
一、甲○○前因施用毒品案件，經本院以92年度毒聲字第935 號
    裁定送觀察、勒戒後，認無繼續施用毒品之傾向，於92年11
    月7 日釋放出所，並經臺灣士林地方法院檢察署檢察官以92
    年度毒偵字第1146號處分不起訴。復於94年間，因竊盜、贓
    物、持有毒品案件，經本院及臺灣板橋地方法院分別判處有
    期徒刑3 月、3 月、6 月，並經定其執行刑為10月確定，另
    因連續施用毒品案件，經臺灣高等法院判處有期徒刑2 年，
    嗣經減刑減為有期徒刑1 年確定，上開兩者接續執行，甫於
    96年7 月16日執行完畢。詎甲○○猶不知悛悔，復於觀察、
    勒戒執行完畢釋放後5 年內，又基於施用第二級毒品甲基安
    非他命（起訴書誤載為安非他命，應予更正）之犯意，於97
    年4 月14日中午某時，在臺北縣三重市○○○路某不詳友人
    住處內，以將第二級毒品甲基安非他命混合置入玻璃球內燒
    烤產生煙霧後吸食之方式，施用第二級毒品甲基安非他命1
    次。嗣為警於97年4 月16日經其同意至其位於臺北縣淡水鎮
    ○○路347 號6 樓居所執行搜索，當場扣得甲○○所有供施
    用甲基安非他命所用之玻璃球吸食器1 組，並於翌（17）日
    經其同意後採集尿液送驗呈安非他命及甲基安非他命之陽性
    反應，始悉上情。
二、案經臺北縣政府警察局蘆洲分局報告臺灣士林地方法院檢察
    署檢察官偵查起訴。
    理  由
一、上揭犯罪事實，業據被告甲○○於本院審理中坦承不諱，且
    被告於97年4 月17日為警所採集之尿液，經送臺灣檢驗科技
    股份有限公司以氣相層析質譜儀分析法檢驗結果，呈安非他
    命、甲基安非他命之陽性反應，有臺灣檢驗科技股份有限公
    司2008年5 月5 日報告編號CH/2008/40550 號濫用藥物尿液
    檢驗報告（見偵卷第78頁）及扣案毒品吸食器1 組可資佐證
    。末查，人體施用甲基安非他命後，其主要代謝物中，未改
    變型態之甲基安非他命占施用劑量達百分之43，安非他命則
    約為百分之5 ；人體若係施用安非他命後，主要代謝物中則
    有未改變型態之安非他命，但無甲基安非他命，此經法務部
    調查局以93年5 月4 日調科壹字第09362413980 號函釋明在
    案，則人體若施用安非他命，其尿液代謝物不可能出現甲基
    安非他命，惟人體若施用甲基安非他命，其尿液代謝物除主
    要有甲基安非他命外，亦可能有少量之安非他命，此係本院
    審理同類型案件職權上所悉之事項。查被告之尿液檢體固呈
    現安非他命、甲基安非他命之陽性反應，然甲基安非他命濃
    度（5817ng/ml） 遠高於安非他命濃度（1304ng/ml） ，故
    依上開函示，被告自不可能施用安非他命，應係施用甲基安
    非他命，公訴意旨認被告係施用安非他命，尚有誤會，應予
    更正。綜上，堪認被告之自白與事實相符，足以採信。又被
    告甲○○前因施用毒品案件，經本院以92年度毒聲字第935
    號裁定送觀察、勒戒後，認無繼續施用毒品之傾向，於92年
    11月7 日釋放出所，並經臺灣士林地方法院檢察署檢察官以
    92年度毒偵字第1146號處分不起訴，有臺灣高等法院被告前
    案紀錄表1 份在卷足參，是被告顯係於觀察、勒戒執行完畢
    釋放後5 年內，再犯本件施用第二級毒品之罪，堪以認定，
    應依法論科。
二、核被告甲○○所為，係犯毒品危害防制條例第10條第2 項之
    施用第二級毒品罪。被告有事實欄所載論罪科刑並執行完畢
    之情形，有臺灣高等法院被告前案紀錄表1 份在卷可查，其
    受有期徒刑執行完畢後，5 年內故意再犯有期徒刑以上之本
    罪，為累犯，應依刑法第47條第1 項之規定加重其刑。爰審
    酌被告曾因施用毒品犯行，而送觀察、勒戒及經法院判處罪
    刑後，仍未能杜絕毒品之誘惑，而再次施用第二級毒品，顯
    現其意志不堅，不能戒絕毒品，惟念其施用毒品乃戕害自己
    身心健康，尚未危及他人，及犯罪後坦承犯行，態度尚稱良
    好等一切情狀，量處如主文所示之刑。扣案毒品吸食器1 組
    ，為被告所有供施用毒品所用之物，業據被告供明在卷（見
    本院卷97年9 月4 日審理筆錄第2 頁），爰依刑法第38 條
    第1 項第2 款規定併予宣告沒收。
據上論斷，應依刑事訴訟法第273 條之1 第1 項、第299 條第1
項前段，毒品危害防制條例第10條第2 項，刑法第11條、第47
條第1 項、第38條第1項第2款，判決如主文。
本案經檢察官莊富棋到庭執行職務。
中    華    民    國    97    年    9     月    18    日
                  刑事第四庭法  官  吳維雅
以上正本證明與原本無異。
如不服本判決，應於收受送達後10日內向本院提出上訴書狀，其
未敘述上訴理由者，應於上訴期間屆滿後20日內向本院補提理由
書狀（均須按他造當事人之人數附繕本）。
                            書記官  劉育君
中    華    民    國    97    年    9     月    18    日
附錄本案論罪科刑法條全文：
毒品危害防制條例第10條
施用第一級毒品者，處 6 月以上 5 年以下有期徒刑。
施用第二級毒品者，處 3 年以下有期徒刑。


司法院資訊處製作；財團法人民間司法改革基金會備份。
